【裁判字號】    99,易緝,2
【裁判日期】    990430
【裁判案由】    詐欺
【裁判全文】
臺灣基隆地方法院刑事判決               99年度易緝字第2號
公  訴  人  臺灣基隆地方法院檢察署檢察官
被      告  庚○○
上列被告因詐欺等案件，經檢察官提起公訴（九十七年度偵字第
三二八二、四九○八號）及於審判程序以言詞追加起訴，被告於
本院準備程序已就上開被訴事實均為有罪陳述，受命法官於聽取
當事人之意見後，合議庭裁定由受命法官獨任進行簡式審判程序
，判決如下：
    主  文
庚○○犯如附表【壹】「本院判處之罪刑」欄所示之罪，各處如
附表【壹】「本院判處之罪刑」欄所示之刑。有期徒刑部分，應
執行有期徒刑壹年貳月，如易科罰金，以新臺幣壹仟元折算壹日
，扣案如附表【貳】所示之物均沒收；拘役部分，應執行拘役壹
佰貳拾日，如易科罰金，以新臺幣壹仟元折算壹日，扣案如附表
【貳】所示之物均沒收。
    事  實
一、緣林文桂結識大陸地區真實姓名年籍均不詳綽號「阿呆」及
    「王仔」等成員所組成之詐騙集團，並將之介紹與庚○○。
    庚○○即約自民國九十六年十二月間（起訴書誤載為九十六
    年十月間，詳理由欄）起至九十七年七月三十一日止，與林
    文桂及上開大陸地區詐騙集團成員間，基於意圖為自己不法
    所有之詐欺犯意聯絡；葉嘉豪自九十六年十二月間起至九十
    七年二月間止；張佳凱、林意為、邱翊華三人則約自九十七
    年三月起至同年四月十四日止；馮明俊自九十七年五月中旬
    起至同年七月三十一日止；黃健維、賴虹源、陳淞君、曹羽
    等四人則自九十七年六月起至同年七月三十一日止（林文桂
    、葉嘉豪、馮明俊、黃健維、賴虹源、陳淞君、曹羽等七人
    ，均業經本院判決確定，張佳凱、林意為、邱翊華等三人則
    先後經臺灣苗栗地方法院及本院判決確定），亦先後加入而
    與庚○○、林文桂及上開大陸地區詐騙集團成員基於同上犯
    意聯絡，由庚○○先承租苗栗縣竹南鎮○○路○段三五○號
    作為會合、聯絡及收取提領被詐款項之地點；林文桂負責與
    「阿呆」、「王仔」之詐騙集團成員聯繫及收購人頭帳戶、
    提款卡；葉嘉豪、馮明俊則在渠等參與期間負責取得人頭帳
    戶及提款卡、擔任「車手」待命持提款卡領款；張佳凱、林
    意為、邱翊華、黃健維、賴虹源、陳淞君、曹羽等人則於渠
    等參與期間亦擔任待命提領款項之「車手」，各該「車手」
    並利用庚○○或林文桂所提供人頭行動電話門號卡，與庚○
    ○及林文桂聯繫，依庚○○或林文桂之指示，至如附表【壹
    】所列金融機構自動櫃員機提領詐騙款項，而參與上開大陸
    地區詐騙集團於附表【壹】編號一至編號三十六號所示時間
    ，分別以附表【壹】各該編號所示詐騙方式及過程，向附表
    【壹】各該編號所列被害人詐騙，除附表【壹】編號十七號
    之亥○○因轉帳不成功而未遭詐得財物外，其餘被害人均因
    此信以為真而陷於錯誤，遂依指示操作附表【壹】各該編號
    所示金融機構自動櫃員機或存款機，而將自己帳戶內款項轉
    帳或提領後復存入附表【壹】各該編號所示人頭帳戶內之詐
    騙犯行。上開「車手」提領詐騙款項後，再攜至上開庚○○
    租屋處；而各該次詐騙所得款項，林文桂百分之八（馮明俊
    及葉嘉豪則依渠等參與部分，各分得林文桂所得百分之八其
    中之百分之五）、庚○○百分之三、張佳凱、林意為二人依
    參與部分分得計百分之三（張佳凱及林意為二人再每月給付
    邱翊華三萬元）、黃健維、賴虹源、陳淞君、曹羽等四人依
    參與部分各分得百分之二，其餘款項則由林文桂或指示馮明
    俊匯往大陸地區詐騙集團指示之不詳帳戶內。
二、嗣林意為先於九十七年四月十四日、張佳凱及邱翊華於同年
    六月五日、黃健維則於同年六月二十八日凌晨，均為苗栗縣
    警察局竹南分局查獲；另經臺灣基隆地方法院檢察署檢察官
    指揮警方循線偵辦，並核發拘票，先於同年七月三十一日下
    午五時許，在彰化縣二溪路七段三六三號加油站，拘獲馮明
    俊，並自其身上扣得NOKIA 廠牌序號為000000000
    000000號行動電話（插置門號0000000000
    號用戶識別卡）、同廠牌序號為000000000000
    000號行動電話（插置門號0000000000號用戶
    識別卡）、同廠牌序號為000000000000000
    號行動電話（插置門號0000000000號用戶識別卡
    ）、同廠牌序號為000000000000000號行動
    電話（插置門號0000000000號用戶識別卡）、同
    廠牌序號為000000000000000號行動電話（
    插置門號0000000000號用戶識別卡）、Sony Eri
    -csson廠牌序號為00000000000000000號
    行動電話（插置門號0000000000號用戶識別卡）
    各一具、馮明俊依林文桂指示所提領附表【壹】編號三十五
    號由Ｂ○○所轉帳之新臺幣（下同，附表【壹】所列金額亦
    同）五萬元及編號三十六號由鄧群仙所轉帳之四萬元、王鍾
    貴香之華南商業銀行股份有限公司（下稱華南銀行，其餘金
    融機構簡稱略同）苗栗分行帳號000000000000
    號帳戶存摺一本含該帳戶提款卡一張及萬泰銀行苗栗分行帳
    號000000000000號帳戶存摺一本含該帳戶提款
    卡一張、曹采均（起訴書誤載為曹彩均）之鹽埕郵局帳號0
    0000000000000號（起訴書誤載為00000
    000000000號）帳戶存摺一本含該帳戶提款卡一張
    、林家葳之中壢自立郵局帳號0000000000000
    0號帳戶存摺一本含該帳戶提款卡一張、許昱婷之臺灣銀行
    帳號000000000000號帳戶存摺一本含該帳戶提
    款卡一張、唐曙明之彰化銀行新竹分行帳號0000000
    0000000號帳戶存摺一本含該帳戶提款卡一張、薛月
    雲之萬泰銀行城東分行帳號000000000000號帳
    戶存摺一本含該帳戶提款卡一張及馮明俊之中國信託銀行花
    蓮分行帳號000000000000號帳戶存摺一本含該
    帳戶提款卡一張、不詳人士之竹南中港郵局帳號00000
    000000000號帳戶提款卡一張、記事本一本、張家
    銘所簽發發票日九十七年七月三十日、票據號碼五九一七五
    二號、金額為一萬元之本票一張、許昱婷所簽發未載發票日
    期、票據號碼七五四七一五號、金額為一萬元之本票一張、
    林家葳所簽發發票日九十七年七月二十五日、票據號碼七九
    九七七六號、金額為一萬元之本票一張、自動櫃員機交易明
    細表二十五張等物（以上馮明俊扣案物品之保管字號為臺灣
    基隆地方法院檢察署九十七年度保管字第一四六四號）；另
    聲請臺灣苗栗地方法院核發搜索票，於同日下午五時三十分
    許，在苗栗縣竹南鎮○○路一○六巷十六弄九號五樓之三執
    行搜索，自庚○○身上扣得現金八萬九千五百元、NOKIA 廠
    牌序號為000000000000000號行動電話（插
    置門號0000000000號用戶識別卡）、同廠牌序號
    為000000000000000號行動電話（插置門號
    0000000000000號用戶識別卡）、同廠牌序號
    為000000000000000號行動電話（插置門號
    0000000000號用戶識別卡）、Sony Ericsson 廠
    牌序號為00000000000000000號行動電話
    （插置門號0000000000號用戶識別卡）各一具、
    遠傳IF親子電話晶片卡一張、記事本三本、呂檸琪之新竹銀
    行帳戶提款卡、記載不詳帳戶資料紙張一張、行動電話門號
    0000000000號遠傳公司繳款客戶收執聯一張、行
    動電話門號0000000000號申請書客戶留存聯一張
    等物（以上庚○○扣案物品之保管字號為臺灣基隆地方法院
    檢察署九十七年度保管字第一四六一號），另在林文桂身上
    扣得現金五千六百三十元、邱郁婷之臺灣銀行帳號0000
    00000000號帳戶存摺一本含該帳戶提款卡一張、林
    春岑之渣打銀行頭份分行帳號000000000000號
    帳戶存摺一本及印章一枚、威寶電信威通卡二張（一張已無
    晶片卡）、不詳行動電話門號用戶識別卡一張、高雄假期飯
    店會員卡一張、記事本一本、行動電話門號0000000
    000號申請書門市人員驗證聯及客戶收執聯各一張、臺灣
    中小企業銀行存款憑條存款人收執聯一張、CASIO廠牌及FUN
    BAO廠牌之電子計算機各一臺、NOKIA廠牌序號為00000
    0000000000號行動電話（插置門號000000
    0000號用戶識別卡）、同廠牌序號為00000000
    0000000號行動電話（插置門號000000000
    0號用戶識別卡）、同廠牌序號為00000000000
    0000號行動電話（插置不詳門號用戶識別卡）、同廠牌
    序號為000000000000000號行動電話（插置
    不詳門號用戶識別卡）、同廠牌序號為000000000
    000000號行動電話（未插置門號用戶識別卡）、同廠
    牌序號為000000000000000號行動電話（未
    插置門號用戶識別卡）、Sony Ericsson 廠牌序號為000
    000000000000號行動電話（未插置門號用戶識
    別卡）、BENQ廠牌序號為000000000000000
    號行動電話（未插置門號用戶識別卡）及SAM SUNG廠牌序號
    為00000000000000000號行動電話（插置
    門號0000000000號用戶識別卡）各一具（以上林
    文桂扣案物品之保管字號為臺灣基隆地方法院檢察署九十七
    年度保管字第一四六二號），在葉嘉豪身上扣得現金二萬元
    、LG廠牌序號為000000000000000號行動電
    話（插置門號0000000000號用戶識別卡）、徐智
    仁借條切結書一張、徐智仁所簽發發票日均為九十六年七月
    十四日、票據號碼分別為二六一四七九及二六一四八○號、
    金額分別為一百萬及八十萬元之本票各一張、自動櫃員機交
    易明細表二張等物（以上葉嘉豪扣案物品之保管字號為臺灣
    基隆地方法院檢察署九十七年度保管字第一四六三號），因
    而查獲上情。
三、案經Ｈ○○訴由嘉義縣警察局布袋分局、黃○○訴由桃園縣
    政府警察局龜山分局、己○○訴由基隆市警察局移送臺灣基
    隆地方法院檢察署檢察官偵查起訴，暨乙○○訴由臺北縣政
    府警察局蘆洲分局移由花蓮縣警察局花蓮分局報請臺灣花蓮
    地方法院檢察署檢察官對葉嘉豪追加起訴及子○○訴由臺南
    縣警察局歸仁分局移由高雄市政府警察局移送臺灣高雄地方
    法院檢察署檢察官對林文桂追加起訴後，再由臺灣基隆地方
    法院檢察署檢察官對庚○○追加起訴。
    理  由
一、被告庚○○所犯為死刑、無期徒刑、最輕本刑三年以上有期
    徒刑以外之罪，亦非屬高等法院管轄之第一審案件，其於準
    備程序進行中，已就被訴事實均為有罪之陳述，經告知簡式
    審判程序之旨，並聽取檢察官及被告之意見後，本院依刑事
    訴訟法第二百七十三條之一第一項裁定進行簡式審判程序，
    是本案之證據調查，依同法第二百七十三條之二之規定，不
    受同法第一百五十九條第一項、第一百六十一條之二、第一
    百六十一條之三、第一百六十三條之一，及第一百六十四條
    至第一百七十條所規定證據能力認定及調查方式之限制，合
    先敘明。
二、本案被告庚○○參與「阿呆」及「王仔」所組成之詐騙集團
    所為如附表【壹】所列詐欺犯行，其犯罪行為最初實行時間
    ，為九十六年十二月間開始對證人即被害人辰○○實行詐欺
    犯行，此據證人辰○○於檢察官偵訊時證述綦詳，核與其所
    提出因遭詐騙而轉帳之自動櫃員機交易明細表顯示時間相近
    ，堪信屬實；此外，附表【壹】編號二以下之被害人於警詢
    或檢察官偵訊時所述之遭詐騙時間，則均為九十七年以後。
    起訴書有關上情之認定，亦大致與本院相符。可見本案被告
    庚○○參與本案犯罪及其犯意聯絡形成時間，應為九十六年
    十二月間，而非九十六年十月間，起訴書犯罪事實欄就此部
    分應係誤載。
三、上揭犯罪事實，業據被告庚○○於警詢、檢察官偵訊、本院
    準備及審判程序均供承不諱，復有同案被告林文桂、葉嘉豪
    、馮明俊、賴虹源、曹羽於警詢、檢察官偵訊及本院審判程
    序、另案被告邱翊華、張佳凱、林意為於警詢及檢察官偵訊
    時之陳述、證人即被害人辰○○、Ｆ○○、乙○○、壬○○
    、申○○、Ｊ○○、巳○○、Ｈ○○、甲○○、丙○○、玄
    ○○、Ｅ○○、戌○○、天○○、午○○、丑○○、亥○○
    、未○○、寅○○、宙○○、酉○○、卯○○、Ａ○○、戊
    ○○、癸○○、己○○、Ｃ○○、子○○、黃○○、宇○○
    、Ｋ○○、丁○○、Ｉ○○、地○○、Ｂ○○、鄧群仙、劉
    晶樺、Ｇ○○警詢時之陳述、證人潘慶原、林春花、劉嘉偉
    、張清宜、周仲賢警詢時之陳述、證人潘慶原、辰○○於檢
    察官偵訊時之證述，及金融機構自動櫃員機監視錄影畫面翻
    拍照片（操作人葉嘉豪及黃健維）、辰○○轉帳之台新銀行
    自動櫃員機交易明細表、湯順建郵政存簿儲金立帳申請書及
    客戶歷史交易清單、巳○○、玄○○、Ｅ○○、天○○、丑
    ○○、亥○○、未○○、寅○○、酉○○轉帳之中華郵政公
    司自動櫃員機儲戶交易明細表、甲○○、丙○○、戌○○、
    午○○、Ａ○○轉帳之渣打銀行自動櫃員機及存款機交易明
    細表、臺灣苗栗地方法院搜索票、基隆市警察局搜索扣押筆
    錄（以上文書證據，除照片外，餘均影本，均附於臺灣基隆
    地方法院檢察署九十七年度偵字第三二八二號偵查卷(一)）、
    第一銀行恆春分行九十七年七月二十四日一恆春字第○○二
    一八號函及所附黃琦雁之帳戶開戶基本資料及交易明細表、
    監視錄影畫面翻拍照片（操作人黃健維）、戊○○存款之第
    一銀行存款機交易明細表、彰化銀行東港分行九十七年七月
    十五日彰東港字第○九七一五五九號函及所附黃琦雁之帳戶
    開戶基本資料及交易明細查詢、監視錄影畫面翻拍照片（操
    作人黃健維）、癸○○之彰化銀行霧峰分行存款憑條、己○
    ○之華南銀行蘆洲分行匯款回條聯、華南銀行楠梓分行九十
    七年九月十五日華楠存字第九七○一六八號函及所附陳美之
    帳戶開戶基本資料及交易明細表、監視錄影畫面翻拍照片（
    操作人黃健維）、台北富邦銀行和平分行匯款委託書證明聯
    、臺灣銀行鳳山分行九十七年八月二十日鳳山營密字第○九
    七○○○三七三七一號函及所附許昱婷開戶基本資料及存摺
    交易往來明細查詢資料、黃○○之玉山銀行網路自動櫃員機
    交易明細列印資料、中華郵政公司高雄郵局九十七年九月四
    日高營字第○九七二○○二一七○號函及所附曹采均之帳戶
    立帳申請書及客戶歷史交易清單、Ｉ○○之郵政國內匯款執
    據、萬泰銀行苗栗分行九十七年八月十九日（九七）泰苗栗
    文字第○九七○四二五○二二六號函及所附王鍾貴香帳戶存
    款業務往來申請書等開戶資料及交易明細表、中國信託銀行
    九十七年九月十八日中信銀集作字第九七五一○四○四號函
    及所附Ｋ○○匯款申請書、華南銀行苗栗分行九十七年九月
    二日華苗存字第九七○一九○號函及所附王鍾貴香開戶基本
    資料及存款往來明細表、丁○○之華南銀行南都分行活期性
    存款存款憑條副根、華南銀行南都分行九十七年九月十九日
    華都存字第○九七○一八八號函及所附丁○○存款憑條、Ｂ
    ○○之臺中縣太平市農會及中國信託銀行自動櫃員機交易明
    細表、劉晶樺元大銀行活期儲蓄存款存摺影本、Ｇ○○之中
    國信託銀行自動櫃員機交易明細表、中華郵政公司中壢郵局
    九十七年八月二十一日營字第○九七一一○○八八八號函及
    所附林家葳之帳戶立帳申請書及查詢帳戶最近交易資料、萬
    泰銀行竹科分行九十七年九月十八日竹科字第○九七○五九
    ○○二三號函及所附陳寶珠臨櫃匯款申請書（以上文書證據
    ，除照片外，餘均影本，均附於臺灣基隆地方法院檢察署九
    十七年度偵字第四九○八號偵查卷）、乙○○、壬○○之郵
    政自動櫃員機交易明細表、合作金庫銀行花蓮分行九十七年
    三月五日合金花總字第○九七○○○○一四八、○九七○○
    ○○一五七號函及所附劉嘉偉及林春花帳戶開戶基本資料及
    交易資料查詢單（以上文書證據均影本，附於本院九十八年
    度易字第十八號卷內之臺灣花蓮地方法院檢察署九十七年度
    偵字第四○○七號偵查卷）、申○○之郵政自動櫃員機交易
    明細表、合作金庫銀行花蓮分行九十七年一月七日合金花總
    字第○九七○○○○九六一號函及所附林春花帳戶開戶基本
    資料及交易資料查詢單（以上文書證據均影本，附於本院九
    十八年度易字第一五四號卷內之花蓮縣警察局花蓮分局刑案
    偵查卷）、Ｆ○○及Ｊ○○之郵政自動櫃員機交易明細表、
    元大銀行嘉義分行九十七年一月十八日（九七）元嘉義字第
    四○一號函及所附張清宜帳戶開戶基本資料及存摺交易往來
    明細查詢資料、臺灣中小企業銀行嘉義分行九十七年三月十
    二日九七嘉義字第○二五之一號函及所附周仲賢帳戶開戶基
    本資料及存摺交易往來明細查詢資料（以上文書證據均影本
    ，附於本院九十八年度易字第二一號卷內之嘉義市警察局第
    二分局刑案偵查卷）、子○○之第一銀行存款機及郵政自動
    櫃員機交易明細表、第一銀行鹽埕分行九十七年八月四日（
    九七）一鹽字第一三九號函及所附趙豊文帳戶開戶基本資料
    及存款明細分類單、臺灣中小企業銀行博愛分行九十七年九
    月二十三日九七博愛字第九七○○○○四○三號函及所附潘
    慶原帳戶開戶基本資料及存摺交易往來明細查詢資料（以上
    文書證據均影本，附於本院九十八年度易字第二一號卷內之
    高雄市政府警察局左營分局刑案偵查卷），且有扣案之同案
    被告馮明俊本案犯罪聯絡用之NOKIA廠牌序號為00000
    0000000000號行動電話（插置門號000000
    0000號用戶識別卡）、同廠牌序號為00000000
    0000000號行動電話（插置門號000000000
    0號用戶識別卡）、同案被告林文桂本案犯罪聯絡用之NOKI
    -A廠牌序號為000000000000000號行動電話
    （插置門號0000000000號用戶識別卡）、同廠牌
    序號為000000000000000號行動電話（插置
    不詳門號用戶識別卡）、同廠牌序號為000000000
    000000號行動電話（插置不詳門號用戶識別卡）、被
    告庚○○本案聯絡用之NOKIA廠牌序號為00000000
    0000000號行動電話（插置門號000000000
    0號用戶識別卡）、同案被告馮明俊依同案被告林文桂指示
    所提領附表【壹】編號三十五號由Ｂ○○所轉帳之現金五萬
    元及編號三十六號由鄧群仙所轉帳之現金四萬元、王鍾貴香
    之華南銀行苗栗分行帳號000000000000號帳戶
    存摺一本含該帳戶提款卡一張及萬泰銀行苗栗分行帳號00
    0000000000號帳戶存摺一本含該帳戶提款卡一張
    、曹采均之鹽埕郵局帳號00000000000000號
    帳戶存摺一本含該帳戶提款卡一張、林家葳之中壢自立郵局
    帳號00000000000000號帳戶存摺一本含該帳
    戶提款卡一張、自動櫃員機交易明細表二十五張可資佐證，
    足見被告自白與事實相符。本件事證明確，被告犯行堪以認
    定，應依法論科。
四、論罪科刑
  (一)核被告庚○○所為，除附表【壹】編號十七係犯刑法第三百
    三十九條第三項、第一項之詐欺取財未遂罪外，其餘均係犯
    刑法第三百三十九條第一項之詐欺取財罪。
  (二)按以自己共同犯罪之意思，事先同謀，而由其中一部分人實
    施犯罪行為者，均為共同正犯。被告就附表所列各次犯行，
    與大陸地區真實姓名年籍均不詳綽號「阿呆」及「王仔」等
    人所組成之詐騙集團成員、同案被告林文桂以及於各該次犯
    罪時間之參與成員間（即依同案被告葉嘉豪、馮明俊、黃健
    維、賴虹源、陳淞君、曹羽、另案被告張佳凱、林意為、邱
    翊華等九人所參與期間而定），均係以自己犯罪之意思，事
    先同謀而推由大陸地區詐騙集團成員實施電話詐騙及由經被
    告庚○○與同案被告林文桂指示提領款項之人取得財物行為
    ，自均為共同正犯。
  (三)起訴書附表編號二十九、三十一及三十二號所列被害人Ｂ○
    ○、劉晶樺及Ｇ○○三人之被害情節，實係「阿呆」及「王
    仔」之詐騙集團不詳女性成員同時以電話詐騙被害人Ｂ○○
    及Ｇ○○後，再由被害人Ｂ○○央請劉晶樺代為匯款，業據
    渠等於警詢時陳述明確，是上開詐騙集團顯係基於單一詐欺
    犯意，於同一時間，以電話同時對被害人Ｂ○○及Ｇ○○詐
    騙之一行為，觸犯二個詐欺取財罪，為同種想像競合犯，應
    從一被害情節較重之詐欺被害人Ｂ○○部分處斷。
  (四)附表【壹】編號十七號部分，證人亥○○所轉帳之一元，係
    依據警方為警示而凍結楊淑喻之德智郵局帳戶之要求所為，
    並非因遭詐騙所轉帳，起訴書犯罪事實及證據並所犯法條欄
    就此部分認被告亦涉嫌刑法第三百三十九條第一項之詐欺取
    財罪，顯有誤會。然既遂、未遂為犯罪樣態，不涉罪名變更
    ，自無庸變更起訴法條；而此部分被告庚○○所參與之犯行
    ，已著手實行詐欺行為而不遂，為未遂犯，依刑法第二十五
    條第二項之規定，按既遂犯之刑減輕之。
  (五)被告參與如附表所列三十六次詐欺取財行為，犯意各別，行
    為互殊，應予分論併罰。
  (六)爰審酌被告庚○○年輕力壯，不思藉由正當途徑獲取報酬，
    竟參與大陸地區詐騙集團對臺灣地區社會大眾行騙詐財之犯
    行，致如附表【壹】所列除編號十七號以外之被害人均遭受
    財物損害，又其所參與之詐騙犯行，分工細密，其與同案被
    告林文桂尚屬該詐騙集團在臺灣地區負責指揮之成員，其犯
    罪動機、手段均屬可議；惟其前僅有藏匿人犯案件經判決確
    定，並於本案經查獲後，易科罰金執行完畢，素行尚非甚惡
    ，又其雖參與多件詐欺犯罪，然因其所屬詐騙集團分工精細
    ，成員眾多，故各參與成員所分得詐騙款項僅其中甚少部分
    ，兼衡其經本院通緝前，已與被害人辰○○、甲○○、戌○
    ○、午○○、酉○○、Ａ○○、Ｋ○○、丁○○、地○○等
    人調解成立，並先行賠償上開被害人全部或部分損害，另同
    案被告林文桂等人復與被害人癸○○、己○○、申○○、乙
    ○○、汪慧玲、子○○、寅○○等人調解成立，且賠償被害
    人癸○○、己○○全部及上開其餘被害人部分損害，均有本
    院調解筆錄在卷可稽，另被害人宙○○具狀表示無條件與被
    告和解，被害人宇○○則具狀聲明拋棄損害賠償請求權，有
    宙○○九十八年二月三日書函、被害人宇○○九十八年二月
    十八日聲明書在卷可憑等一切情況，分別量處如主文（即附
    表【壹】「本院判處之罪刑」欄）所示之刑，併斟酌與其他
    同案被告前經宣告刑度之公平性，就被告庚○○本案宣告刑
    之有期徒刑及拘役部分，分別定其應執行刑，併均諭知易科
    罰金之折算標準。
  (七)又刑法第四十一條之規定，於被告行為後，先於九十七年十
    二月三十日修正、九十八年一月二十一日公布及同年九月一
    日施行，而將該條原第二項「前項規定於數罪併罰，其應執
    行之刑未逾六月者，亦適用之。」之規定，修正為同條第八
    項「第一項至第三項規定於數罪併罰，其應執行之刑未逾六
    個月者，亦適用之。」惟因「中華民國九十四年二月二日修
    正公布之現行刑法第四十一條第二項，關於數罪併罰，數宣
    告刑均得易科罰金，而定應執行之刑逾六個月者，排除適用
    同條第一項得易科罰金之規定部分，與憲法第二十三條規定
    有違，並與本院釋字第三六六號解釋意旨不符，應自本解釋
    公布之日起失其效力。」經司法院大法官於九十八年六月十
    九日以釋字第六六二號解釋在案；九十八年九月一日施行之
    刑法第四十一條第八項規定遂於九十八年十二月十五日再度
    修正，並於同年十二月三十日公布為：「第一項至第四項及
    第七項之規定，於數罪併罰之數罪均得易科罰金或易服社會
    勞動，其應執行之刑逾六月者，亦適用之。」而依同日修正
    公布之刑法施行法第十條規定：「本法自刑法施行之日施行
    。刑法修正條文及本法修正條文，除另定施行日期者外，自
    公布日施行。」即上開於九十八年十二月三十日修正公布之
    刑法第四十一條第八項規定亦於公布當日施行。易言之，數
    罪併罰之應執行刑逾六月者，於現行刑法第四十一條第八項
    九十八年十二月三十日施行前後，即有得否易科罰金之別。
    比較新舊法之結果，以新法較有利於被告。而被告庚○○所
    犯如附表【壹】所示各罪之宣告刑，其有期徒刑部分，均為
    六月以下之有期徒刑，故本件有期徒刑部分所定應執行刑縱
    逾有期徒刑六月，仍應依刑法第二條第一項後段規定，適用
    現行刑法第四十一條第八項及第一項規定，就本件所定應執
    行之有期徒刑部分，併諭知易科罰金之折算標準。
  (八)沒收
  1.扣案如附表【貳】所示之行動電話六具（含所插置門號用戶
    識別卡），分別係同案被告馮明俊、林文桂及被告庚○○所
    有，供渠等犯本案詐欺罪聯絡所用，本於責任共同之原則，
    共同正犯應對所參與犯罪之全部事實負責，是有關從刑之沒
    收部分，雖係他共同正犯所有供犯罪所用之物，亦應於其本
    身所處主刑之後，併為沒收之諭知。惟因被告庚○○及同案
    被告馮明俊、林文桂究係何時開始以上開行動電話供附表【
    壹】何部分犯行所用，業隨時間久遠，未能逐一釐清（實則
    ，同案被告馮明俊於警詢時供述：伊大約使用過十支人頭電
    話犯案，門號伊也不太清楚，因伊用完就丟了，警方查扣之
    六支電話中其中二支〈即附表【貳】編號一、四號〉就是目
    前伊犯案聯繫用的等語；另同案被告林文桂於本院審判程序
    所供述其用以為本案犯罪聯繫使用之如附表【貳】編號二、
    三、五號所示之行動電話，其中編號二號行動電話內所插置
    用戶識別卡已然逾期，編號三號行動電話內所插置用戶識別
    卡業遭停機，可見同案被告林文桂所供述用以本案犯罪聯繫
    所用之上開三具行動電話，並非於附表【壹】全部犯罪均有
    使用；甚至被告庚○○於警詢時亦供述：伊加入期間有換過
    二、三次門號，目前有一支0000000000號〈即附
    表【貳】編號六號〉是伊在持用之公機電話等語），被告庚
    ○○於本院審判程序中，甚至對附表【貳】編號六號之行動
    電話及門號是否為本案犯行所用，表示已不復記憶，為免對
    非供犯罪所用之部分誤為宣告沒收，且就被告庚○○所參與
    之部分犯行併予宣告沒收，即足以達到保安目的，爰僅就附
    表【壹】編號三十五及三十六號即被告為警查獲前最後參與
    之本案犯罪併予宣告沒收（至同案被告林文桂之如附表【貳
    】編號二、三號所示之行動電話及其中插置之用戶識別卡固
    已逾期或遭停機，惟被告林文桂既尚保留而未丟棄，因認係
    其基於預備供本案犯罪所用之物）。
  2.同案被告馮明俊經查扣之自動櫃員機交易明細表二十五張：
  (1)有關王鍾貴香之華南銀行苗栗分行帳戶之交易明細表計十張
    ，其交易日期均為九十七年七月三十一日：
  上午九時五十分在臺南市第三信用合作社、十一時七分在不
    詳郵局、十一時八分在國泰世華銀行所設自動櫃員機之交易
    操作，均未領得任何款項，其目的顯係測試帳戶之可用性，
    並非本案犯罪結果取得或犯罪結果所生之物，且非違禁物，
    自無沒收之依據。
  又核諸該帳戶存款往來明細表，下午二時二十三分及二十四
    分，在不詳郵局所設自動櫃員機之交易操作各提領二萬元，
    係領取附表【壹】編號三十六號之被害人鄧群仙所轉入之款
    項；另中午十二時四分，在中國信託銀行所設自動櫃員機之
    交易操作所提領之一千元，則係領取被害人Ｂ○○所轉入之
    款項，固係各該部分犯罪所生之物，惟該等交易明細表除為
    各該部分犯罪之重要證物外，並無財產價值，亦不致繼續產
    生犯罪危害，爰不併為沒收之諭知。
  其餘同日下午二時二十五分在不詳郵局、二時四十三分、四
    十四分及五十四分均在華南銀行所設自動櫃員機之交易操作
    ，則因該帳戶已遭警示凍結，而無法提領，均非本案犯罪結
    果取得或犯罪結果產生之物，且非違禁物，自無從併予宣告
    沒收。
  (2)有關王鍾貴香之萬泰銀行苗栗分行帳戶之交易明細表一張，
    其交易日期為九十七年七月三十一日，顯與本案與該帳戶有
    關之犯罪即附表【壹】編號三十一號之詐騙及提領時間為同
    年月三十日有間，而非本案犯罪所得或所生之物，且非違禁
    物，自無沒收之依據。
  (3)有關林家葳之中壢自立郵局帳戶之交易明細表一張，其交易
    日期為九十七年七月三十一日，顯與本案與該帳戶有關之犯
    罪即附表【壹】編號三十四號之詐騙及提領時間為同年月三
    十日有間，而非本案犯罪所得或所生之物，且非違禁物，自
    無沒收之依據。
  (4)有關曹采均之高雄鹽埕郵局帳戶之交易明細表二張，其交易
    日期分別為九十七年七月二十四日及三十一日，顯與本案與
    該帳戶有關之犯罪即附表【壹】編號三十及三十三號之詐騙
    及提領時間為同年月二十九日及三十日有間，而非本案犯罪
    所得或所生之物，且非違禁物，自無沒收之依據。
  (5)其餘八張自動櫃員機交易明細表，均非本案附表【壹】所示
    各次犯罪之人頭帳戶之交易明細，而乏積極而確切之證據顯
    示與本案犯罪有直接關聯，亦均無沒收之依據。
  3.同案被告馮明俊經查扣之現金九萬元，其中五萬元係附表【
    壹】編號三十五號之被害人Ｇ○○及被害人Ｂ○○委請其妹
    劉晶樺所匯入，其餘四萬元則係附表【壹】編號三十六號之
    被害人鄧群仙所匯入，而由同案被告馮明俊所提領，業經其
    供承在卷，則上開被害人對此扣案現金仍有返還請求權，非
    屬犯罪行為即被告庚○○或其他同案被告所有；另同案被告
    馮明俊經查扣之NOKIA 廠牌序號為00000000000
    0000號行動電話（插置門號0000000000號用
    戶識別卡）、同廠牌序號為00000000000000
    0號行動電話（插置門號0000000000號用戶識別
    卡）、同廠牌序號為000000000000000號行
    動電話（插置門號0000000000號用戶識別卡）、
    Sony Ericsson 廠牌序號為00000000000000
    000號行動電話（插置門號0000000000號用戶
    識別卡）各一具、王鍾貴香之華南銀行苗栗分行帳號000
    000000000號帳戶存摺一本含該帳戶提款卡一張及
    萬泰銀行苗栗分行帳號000000000000號帳戶存
    摺一本含該帳戶提款卡一張、曹采均之鹽埕郵局帳號000
    00000000000號帳戶存摺一本含該帳戶提款卡一
    張、林家葳之中壢自立郵局帳號000000000000
    00號帳戶存摺一本含該帳戶提款卡一張，均非被告庚○○
    及其他共同正犯所有之物，應不得併予宣告沒收。
  4.至同案被告馮明俊經查扣之許昱婷之臺灣銀行帳號0000
    00000000號帳戶存摺一本含該帳戶提款卡一張、唐
    曙明之彰化銀行新竹分行帳號0000000000000
    0號帳戶存摺一本含該帳戶提款卡一張、薛月雲之萬泰銀行
    城東分行帳號000000000000號帳戶存摺一本含
    該帳戶提款卡一張及馮明俊之中國信託銀行花蓮分行帳號0
    00000000000號帳戶存摺一本含該帳戶提款卡一
    張、不詳人士之竹南中港郵局帳號00000000000
    000號帳戶提款卡一張、記事本一本、張家銘所簽發發票
    日九十七年七月三十日、票據號碼五九一七五二號、金額為
    一萬元之本票一張、許昱婷所簽發未載發票日期、票據號碼
    七五四七一五號、金額為一萬元之本票一張、林家葳所簽發
    發票日九十七年七月二十五日、票據號碼七九九七七六號、
    金額為一萬元之本票一張、自動櫃員機交易明細表二十五張
    等物；被告庚○○所經查扣之現金八萬九千五百元、NOKIA
    廠牌序號為000000000000000號行動電話（
    插置門號0000000000000號用戶識別卡）、同
    廠牌序號為000000000000000號行動電話（
    插置門號0000000000號用戶識別卡）、Sony Eri
    -csson廠牌序號為00000000000000000號
    行動電話（插置門號0000000000號用戶識別卡）
    各一具、遠傳IF親子電話晶片卡一張、記事本三本、呂檸琪
    之新竹銀行帳戶提款卡、記載不詳帳戶資料紙張一張、行動
    電話門號0000000000號遠傳公司繳款客戶收執聯
    一張、行動電話門號0000000000號申請書客戶留
    存聯一張；同案被告林文桂所經查扣之現金五千六百三十元
    、邱郁婷之臺灣銀行帳號000000000000號帳戶
    存摺一本含該帳戶提款卡一張、林春岑之渣打銀行頭份分行
    帳號000000000000號帳戶存摺一本及印章一枚
    、威寶電信威通卡二張（一張已無晶片卡）、不詳行動電話
    門號用戶識別卡一張、高雄假期飯店會員卡一張、記事本一
    本、行動電話門號0000000000號申請書門市人員
    驗證聯及客戶收執聯各一張、臺灣中小企業銀行存款憑條存
    款人收執聯一張、CASIO廠牌及FUN BAO廠牌之電子計算機各
    一臺、NOKIA 廠牌序號為000000000000000
    號行動電話（插置門號0000000000號用戶識別卡
    ）、同廠牌序號為000000000000000號行動
    電話（未插置門號用戶識別卡）、同廠牌序號為00000
    0000000000號行動電話（未插置門號用戶識別卡
    ）、Sony Ericsson 廠牌序號為000000000000
    000號行動電話（未插置門號用戶識別卡）、BENQ廠牌序
    號為000000000000000號行動電話（未插置
    門號用戶識別卡）及SAM-SUNG廠牌序號為00000000
    000000000號行動電話（插置門號0000000
    000號用戶識別卡）各一具；同案被告葉嘉豪所經查扣之
    現金二萬元、LG廠牌序號為00000000000000
    0號行動電話（插置門號0000000000號用戶識別
    卡）、徐智仁借條切結書一張、徐智仁所簽發發票日均為九
    十六年七月十四日、票據號碼分別為二六一四七九及二六一
    四八○號、金額分別為一百萬及八十萬元之本票各一張、自
    動櫃員機交易明細表二張等物，尚乏積極而確切之證據顯示
    與本案犯罪有直接關聯，亦均無沒收之依據，附此敘明。
據上論斷，應依刑事訴訟法第二百七十三條之一第一項、第二百
九十九條第一項前段，刑法第二條第一項後段、第二十八條、第
三百三十九條第一項、第三項、第五十五條、第二十五條第二項
、第四十一條第八項、第一項前段、第三十八條第一項第二款、
第五十一條第五款、第六款，刑法施行法第一條之一第一項、第
二項前段，判決如主文。
本案經檢察官辛○○到庭執行職務。
中    華    民    國    99    年    4     月    30    日
                  刑事第三庭法  官  陳賢德
以上正本證明與原本無異。
如不服本判決應於收受送達後10日內向本院提出上訴書狀，並應
敘述具體理由；其未敘述上訴理由者，應於上訴期間屆滿後20日
內向本院補提理由書(均須按他造當事人之人數附繕本)「切勿逕
送上級法院」。
中    華    民    國    99    年    5     月    5     日
                            書記官  王靜敏
附錄論罪科刑法條
中華民國刑法第339條
（普通詐欺罪）
意圖為自己或第三人不法之所有，以詐術使人將本人或第三人之
物交付者，處5年以下有期徒刑、拘役或科或併科1千元以下罰金
。
以前項方法得財產上不法之利益或使第三人得之者，亦同。
前二項之未遂犯罰之。
附表【壹】
┌─┬─┬────┬────┬───────────────┬───────┬───────┐
│編│被│詐騙金額│人頭帳戶│         詐騙方式及過程       │提領車手及位置│本院判處之罪刑│
│號│害│        │        │                              │              │              │
│  │人│        │        │                              │              │              │
├─┼─┼────┼────┼───────────────┼───────┼───────┤
│一│胡│四千元。│湯順建之│由年滿十八歲之不詳女性成員，先│葉嘉豪於九十七│共同意圖為自己│
│  │政│        │嘉義福全│於九十六年十二月間，以網際網路│年一月四日晚間│不法之所有，以│
│  │穎│        │郵局帳號│向辰○○誆稱其係援交女子，並與│十一時四十八分│詐術使人將本人│
│  │  │        │000-0000│辰○○相約於九十七年一月四日晚│許，在嘉義縣中│之物交付，處拘│
│  │  │        │00000000│間十一時見面從事性交易，屆時再│埔鄉○○路○段│役伍日，如易科│
│  │  │        │57號帳戶│由另一年滿十八歲之不詳男性成員│八六七號京城銀│罰金，以新臺幣│
│  │  │        │。      │接續以電話向在基隆市之辰○○誆│行所設自動櫃員│壹仟元折算壹日│
│  │  │        │        │稱須先操作自動櫃員機以資確認其│機提領。      │。            │
│  │  │        │        │非警察身分云云，致辰○○信以為│              │              │
│  │  │        │        │真而陷於錯誤，遂於當晚十一時三│              │              │
│  │  │        │        │十九分許，前往台新銀行基隆分行│              │              │
│  │  │        │        │以所設自動櫃員機轉帳左列金額至│              │              │
│  │  │        │        │左列帳戶。                    │              │              │
├─┼─┼────┼────┼───────────────┼───────┼───────┤
│二│戴│一萬五千│張清宜之│由二位年滿十八歲之不詳成員，於│不詳成員於九十│共同意圖為自己│
│  │美│三百零四│元大銀行│九十七年一月十日晚間七時三十分│七年一月十日晚│不法之所有，以│
│  │華│元。    │嘉義分行│許起，接續以電話向在雲林縣虎尾│間某時，在不詳│詐術使人將本人│
│  │  │        │帳號806-│鎮之Ｆ○○誆稱渠等係快遞公司及│金融機構所設自│之物交付，處拘│
│  │  │        │00000000│郵局人員，因Ｆ○○所簽收貨單誤│動櫃員機提領。│役拾日，如易│
│  │  │        │17850號 │為分期付款，須前往金融機構操作│              │科罰金，以新臺│
│  │  │        │帳戶。  │自動提款機予以終止云云，致戴美│              │幣壹仟元折算壹│
│  │  │        │        │華不疑有詐而陷於錯誤，而於當晚│              │日。          │
│  │  │        │        │七時四十九分許，前往雲林斗南郵│              │              │
│  │  │        │        │局以所設自動櫃員機轉帳左列金額│              │              │
│  │  │        │        │至左列帳戶。                  │              │              │
├─┼─┼────┼────┼───────────────┼───────┼───────┤
│三│王│二萬九千│劉嘉偉之│由年滿十八歲之不詳成員，於九十│不詳成員於九十│共同意圖為自己│
│  │佩│九百八十│合作金庫│七年二月十九日晚間八時許，以電│七年二月十九日│不法之所有，以│
│  │婷│六元、一│銀行花蓮│話向在臺北縣蘆洲市之乙○○誆稱│晚間某時，在不│詐術使人將本人│
│  │  │千一百四│分行帳號│其係東森購物公司人員，因乙○○│詳金融機構所設│之物交付，處拘│
│  │  │十三元及│000-0000│前次交易之匯款帳號有誤，須依指│自動櫃員機提領│役伍拾日，如易│
│  │  │一千七百│00000000│示前往操作金融機構自動提款機云│。            │科罰金，以新臺│
│  │  │二十一元│0號帳戶 │云，致乙○○不疑有詐而陷於錯誤│              │幣壹仟元折算壹│
│  │  │各一筆（│。      │，而於當晚九時十五分許、九時四│              │日。          │
│  │  │計三萬二│        │十七分許及九時五十二分許，在蘆│              │              │
│  │  │千八百五│        │洲中原郵局以所設自動櫃員機轉帳│              │              │
│  │  │十元）。│        │左列金額至左列帳戶。          │              │              │
├─┼─┼────┼────┼───────────────┼───────┼───────┤
│四│汪│二萬九千│林春花之│由年滿十八歲之不詳成員，於九十│不詳成員於九十│共同意圖為自己│
│  │惠│九百八十│合作金庫│七年二月二十日晚間七時二十分許│七年二月二十日│不法之所有，以│
│  │霖│三元二筆│銀行花蓮│，以電話向在桃園縣桃園市之汪惠│晚間某時，在不│詐術使人將本人│
│  │  │（計五萬│分行帳號│霖誆稱其係東森購物公司人員，因│詳金融機構所設│之物交付，處有│
│  │  │九千九百│000-0000│壬○○前次交易誤設為分期付款，│自動櫃員機提領│期徒刑貳月，如│
│  │  │六十六元│00000000│須依指示前往操作金融機構自動提│。            │易科罰金，以新│
│  │  │）。    │4號帳戶 │款機解除設定云云，致壬○○不疑│              │臺幣壹仟元折算│
│  │  │        │。      │有詐而陷於錯誤，而於當晚七時五│              │壹日。        │
│  │  │        │        │十九分許及八時一分許，在八德高│              │              │
│  │  │        │        │城郵局以所設自動櫃員機轉帳左列│              │              │
│  │  │        │        │金額至左列帳戶。              │              │              │
├─┼─┼────┼────┼───────────────┼───────┼───────┤
│五│郭│二萬九千│同上編號│由年滿十八歲之不詳成員，於九十│不詳成員於九十│共同意圖為自己│
│  │慧│九百八十│四。    │七年二月二十日晚間七時五十分許│七年二月二十日│不法之所有，以│
│  │玲│三元。  │        │，以電話向在基隆市安樂區之郭慧│晚間某時，在不│詐術使人將本人│
│  │  │        │        │玲誆稱其係東森購物公司人員，因│詳金融機構所設│之物交付，處拘│
│  │  │        │        │申○○前次交易付款設定有誤，須│自動櫃員機提領│役肆拾日，如易│
│  │  │        │        │依指示前往操作金融機構自動提款│。            │科罰金，以新臺│
│  │  │        │        │機解除設定云云，致申○○不疑有│              │幣壹仟元折算壹│
│  │  │        │        │詐而陷於錯誤，而於當晚九時十二│              │日。          │
│  │  │        │        │分許，在基隆大武崙郵局以所設自│              │              │
│  │  │        │        │動櫃員機轉帳左列金額至左列帳戶│              │              │
│  │  │        │        │。                            │              │              │
├─┼─┼────┼────┼───────────────┼───────┼───────┤
│六│羅│七千零十│臺灣中小│由二位年滿十八歲之不詳成員，於│不詳成員於九十│共同意圖為自己│
│  │金│元。    │企業銀行│九十七年三月六日下午某時起，接│七年三月六日某│不法之所有，以│
│  │銘│        │嘉義分行│續以電話向在臺中縣霧峰鎮之羅金│時，在不詳金融│詐術使人將本人│
│  │  │        │帳號050-│銘誆稱渠等係購物中心及不詳金融│機構所設自動櫃│之物交付，處拘│
│  │  │        │00000000│機構人員，因Ｊ○○所簽單據誤為│員機提領。    │役拾伍日，如易│
│  │  │        │號帳戶。│分期付款，須前往金融機構操作自│              │科罰金，以新臺│
│  │  │        │        │動提款機予以取消云云，致Ｊ○○│              │幣壹仟元折算壹│
│  │  │        │        │不疑有詐而陷於錯誤，而於當日下│              │日。          │
│  │  │        │        │午五時三十分許，在臺中霧峰郵局│              │              │
│  │  │        │        │以所設自動櫃員機轉帳左列金額至│              │              │
│  │  │        │        │左列帳戶。                    │              │              │
├─┼─┼────┼────┼───────────────┼───────┼───────┤
│七│孫│一萬三千│李凰儀之│由年滿十八歲之不詳成員，於九十│不詳成員於九十│共同意圖為自己│
│  │敏│二百十三│鳳山工協│七年三月二十五日某時，以電話向│七年三月二十五│不法之所有，以│
│  │貴│元。    │郵局帳號│在嘉義縣太保市之巳○○誆稱其係│日晚間六時許，│詐術使人將本人│
│  │  │        │000-0000│東森購物公司人員，因巳○○前所│在高雄市左營區│之物交付，處拘│
│  │  │        │00000000│購床單之扣款有誤，須前往金融機│自由三路二九二│役貳拾伍日，如│
│  │  │        │67號帳戶│構操作自動提款機予以取消云云，│號中國信託銀行│易科罰金，以新│
│  │  │        │。      │致巳○○不疑有詐而陷於錯誤，而│所設自動櫃員機│臺幣壹仟元折算│
│  │  │        │        │於當晚六時二十五分許，前往太保│提領。        │壹日。        │
│  │  │        │        │南新郵局以所設自動櫃員機轉帳左│              │              │
│  │  │        │        │列金額至左列帳戶。            │              │              │
├─┼─┼────┼────┼───────────────┼───────┼───────┤
│八│謝│二萬九千│同上編號│由二名年滿十八歲之不詳成員，於│不詳成員於九十│共同意圖為自己│
│  │雅│九百八十│六。    │九十七年三月二十五日晚間六時二│七年三月二十五│不法之所有，以│
│  │儷│九元。  │        │十二分許起，接續以電話向在嘉義│日晚間七時許，│詐術使人將本人│
│  │  │        │        │縣布袋鎮之Ｈ○○誆稱渠等分別為│在高雄市九如一│之物交付，處拘│
│  │  │        │        │東森購物公司人員及永豐銀行專員│路三八三號渣打│役肆拾日，如易│
│  │  │        │        │，因Ｈ○○之前所購相機疏未退款│銀行九如分行所│科罰金，以新臺│
│  │  │        │        │，須前往金融機構操作自動提款機│設自動櫃員機提│幣壹仟元折算壹│
│  │  │        │        │云云，致Ｈ○○不疑有詐而陷於錯│領。          │日。          │
│  │  │        │        │誤，而於當晚六時五十一分許，前│              │              │
│  │  │        │        │往布袋郵局以所設自動櫃員機轉帳│              │              │
│  │  │        │        │左列金額至左列帳戶。          │              │              │
├─┼─┼────┼────┼───────────────┼───────┼───────┤
│九│丁│五萬三千│鄔淵泉之│由年滿十八歲之不詳成員，於九十│張佳凱、邱翊華│共同意圖為自己│
│  │月│元一筆（│渣打銀行│七年三月二十五日晚間八時三十九│於九十七年三月│不法之所有，以│
│  │梅│起訴書誤│延平分行│分許，以電話向在臺中縣大里市之│二十五日或二十│詐術使人將本人│
│  │  │載分為三│帳號052-│甲○○誆稱其係東森購物公司人員│六日某時，在高│之物交付，處拘│
│  │  │筆，應予│00000000│，因甲○○前次交易誤啟動分期付│雄市不詳金融機│役伍拾日，如易│
│  │  │更正）。│1477號帳│款機制，須前往金融機構操作自動│構所設自動櫃員│科罰金，以新臺│
│  │  │        │戶。    │提款機取消云云，致甲○○不疑有│機提領。      │幣壹仟元折算壹│
│  │  │        │        │詐而陷於錯誤，而於當晚九時三十│              │日。          │
│  │  │        │        │五分許，以渣打銀行自動櫃員機轉│              │              │
│  │  │        │        │帳左列金額至左列帳戶。        │              │              │
├─┼─┼────┼────┼───────────────┼───────┼───────┤
│十│王│八萬二千│同上編號│由二位年滿十八歲之不詳成員，於│張佳凱、邱翊華│共同意圖為自己│
│  │春│元、五萬│八。    │九十七年三月二十五日晚間七時許│於九十七年三月│不法之所有，以│
│  │桃│八千元、│        │，接續以電話向在苗栗縣三義鄉之│二十五日或二十│詐術使人將本人│
│  │  │四萬元、│        │丙○○誆稱渠等係東森購物公司人│六日某時，在高│之物交付，處有│
│  │  │二千元及│        │員及郵局人員，丙○○前次購物因│雄市不詳金融機│期徒刑伍月，如│
│  │  │一千元各│        │司機誤送收款單，將導致丙○○每│構所設自動櫃員│易科罰金，以新│
│  │  │一筆（計│        │月遭扣款，故須將存款轉存至指定│機提領。      │臺幣壹仟元折算│
│  │  │十八萬三│        │帳戶以待修改程序完成云云，致王│              │壹日。        │
│  │  │千元，起│        │春桃不疑有詐而陷於錯誤，而於當│              │              │
│  │  │訴書誤載│        │晚八時六分許起至翌日凌晨三十五│              │              │
│  │  │分為十一│        │分許止，以渣打銀行苗栗分行所設│              │              │
│  │  │筆，應予│        │自動櫃員機轉帳左列金額至左列帳│              │              │
│  │  │更正）。│        │戶。                          │              │              │
├─┼─┼────┼────┼───────────────┼───────┼───────┤
│十│楊│二萬九千│同上編號│由年滿十八歲之不詳成員，於九十│不詳成員於九十│共同意圖為自己│
│一│雅│九百八十│六。    │七年三月二十五日晚間六時十分許│七年三月二十五│不法之所有，以│
│  │智│九元。  │        │，以電話向在新竹市之玄○○誆稱│日晚間七時許，│詐術使人將本人│
│  │  │        │        │其係東森購物公司人員，玄○○前│在高雄市九如一│之物交付，處拘│
│  │  │        │        │有某次消費未取消，須前往郵局查│路三八三號渣打│役肆拾日，如易│
│  │  │        │        │詢餘額並操作自動櫃員機云云，致│銀行九如分行所│科罰金，以新臺│
│  │  │        │        │玄○○不疑有詐而陷於錯誤，而於│設自動櫃員機提│幣壹仟元折算壹│
│  │  │        │        │當晚六時三十七分許，操作新竹武│領。          │日。          │
│  │  │        │        │昌郵局所設自動櫃員機轉帳左列金│              │              │
│  │  │        │        │額至左列帳戶。                │              │              │
├─┼─┼────┼────┼───────────────┼───────┼───────┤
│十│賴│五萬九千│朱俊維之│由二位年滿十八歲之不詳成員，於│邱翊華於九十七│共同意圖為自己│
│二│彥│元、二千│渣打銀行│九十七年三月二十五日晚間某時，│年三月二十六日│不法之所有，以│
│  │良│元及三萬│後龍分行│以電話接續向在苗栗縣苗栗市之賴│某時，在高雄市│詐術使人將本人│
│  │  │九千元各│帳號052-│彥良誆稱渠等係東森購物公司及郵│不詳金融機構所│之物交付，處有│
│  │  │一筆（計│00000000│局人員，Ｅ○○所購買物品之付款│設自動櫃員機提│期徒刑肆月，如│
│  │  │十萬元，│6784號帳│有問題，須前往郵局查詢並操作自│領。          │易科罰金，以新│
│  │  │起訴書誤│戶。    │動櫃員機云云，致Ｅ○○不疑有詐│              │臺幣壹仟元折算│
│  │  │載分為五│        │而陷於錯誤，而於當晚九時二十三│              │壹日。        │
│  │  │筆，應予│        │分起至三十分許，操作苗栗福星郵│              │              │
│  │  │更正）。│        │局所設自動櫃員機轉帳左列金額至│              │              │
│  │  │        │        │左列帳戶。                    │              │              │
├─┼─┼────┼────┼───────────────┼───────┼───────┤
│十│陳│十萬元一│同上編號│由二位年滿十八歲之不詳成員，於│邱翊華於九十七│共同意圖為自己│
│三│秋│筆（起訴│十一。  │九十七年三月二十六日晚間八時五│年三月二十六日│不法之所有，以│
│  │如│書誤載分│        │十分許起，以電話接續向在臺中縣│某時，在高雄市│詐術使人將本人│
│  │  │為六筆，│        │神岡鄉之戌○○誆稱渠等係東森購│不詳金融機構所│之物交付，處有│
│  │  │應予更正│        │物公司及郵局人員，戌○○所購買│設自動櫃員機提│期徒刑月，如│
│  │  │）。    │        │物品之付款方式有誤，須前往操作│領。          │易科罰金，以新│
│  │  │        │        │自動櫃員機解除分期付款云云，致│              │臺幣壹仟元折算│
│  │  │        │        │戌○○不疑有詐而陷於錯誤，而於│              │壹日。        │
│  │  │        │        │當晚九時二十九分許，操作渣打銀│              │              │
│  │  │        │        │行後龍分行所設自動櫃員機轉帳左│              │              │
│  │  │        │        │列金額至左列帳戶。            │              │              │
├─┼─┼────┼────┼───────────────┼───────┼───────┤
│十│陳│七千三百│吳中薇之│由年滿十八歲之不詳成員，於九十│不詳成員，於九│共同意圖為自己│
│四│藍│元      │元大銀行│七年三月二十六日晚間十時三十八│十七年三月二十│不法之所有，以│
│  │金│        │新竹分行│分許，以電話向在桃園縣龜山鄉之│七日某時，在不│詐術使人將本人│
│  │  │        │帳號806-│天○○誆稱其係東森購物公司人員│詳金融機構所設│之物交付，處拘│
│  │  │        │00000000│，天○○前次購物因誤為分期付款│自動櫃員機提領│役拾伍日，如易│
│  │  │        │45400號 │，須依指示操作自動櫃員機以避免│。            │科罰金，以新臺│
│  │  │        │帳戶。  │日後再遭扣款云云，致天○○不疑│              │幣壹仟元折算壹│
│  │  │        │        │有詐而陷於錯誤，而於當晚十一時│              │日。          │
│  │  │        │        │二十二分許，以龜山豐美郵局所設│              │              │
│  │  │        │        │自動櫃員機轉帳左列金額至左列帳│              │              │
│  │  │        │        │戶。                          │              │              │
├─┼─┼────┼────┼───────────────┼───────┼───────┤
│十│莊│二萬九千│同上編號│由二位年滿十八歲之不詳成員，於│邱翊華於九十七│共同意圖為自己│
│五│淳│九百八十│十三（此│九十七年三月二十六日晚間九時許│年三月二十六日│不法之所有，以│
│  │安│四元。  │部分為轉│起，接續以電話向在臺中市之莊淳│晚間十一時三十│詐術使人將本人│
│  │  │        │帳）。  │安誆稱渠等係東森購物公司及銀行│六分許起至翌日│之物交付，處有│
│  │  ├────┼────┤人員，午○○前次消費因扣款錯誤│某時，在渣打銀│期徒刑肆月，如│
│  │  │十萬元一│吳中薇之│，須依指示操作自動櫃員機以辦理│行所設自動櫃員│易科罰金，以新│
│  │  │筆。    │渣打銀行│退款云云，致午○○不疑有詐而陷│機提領左列吳中│臺幣壹仟元折算│
│  │  │        │園區分行│於錯誤，而於當晚十一時二十四分│薇渣打銀行園區│壹日。        │
│  │  │        │帳號052-│許及翌日下午二時十一分許，以渣│分行帳戶內之詐│              │
│  │  │        │00000000│打銀行文心分行所設存款機將左列│騙款項；其餘莊│              │
│  │  │        │9685號帳│款項存入左列帳戶；另於翌日凌晨│淳安遭詐騙款項│              │
│  │  │        │戶（此部│零時五分許，在渣打銀行文心分行│由何人提領及提│              │
│  │  │        │分為存款│所設自動櫃員機轉帳左列金額至左│領地點不詳（起│              │
│  │  │        │）。    │列帳戶（蓋依吳中薇左列渣打銀行│訴書所載在中國│              │
│  │  ├────┼────┤園區分行交易明細資料，其中一筆│信託銀行自動櫃│              │
│  │  │十萬元一│不詳帳戶│於九十七年三月二十七日下午二時│員機提領之款項│              │
│  │  │筆。    │（此部分│十一分許存入之十萬元，係在莊淳│，係左述非莊淳│              │
│  │  │        │為存款）│安於同日凌晨四時六分許在臺中市│安存入吳中薇渣│              │
│  │  │        │。      │警察局第二分局永興派出所製作警│打銀行園區分行│              │
│  │  │        │        │詢筆錄後所存入，且與午○○所述│之款項，參吳中│              │
│  │  │        │        │存款時間係在九十七年三月二十六│薇上開帳戶交易│              │
│  │  │        │        │日深夜至翌日凌晨時間，亦有相當│明細可知）。  │              │
│  │  │        │        │差距，顯非午○○遭詐騙而存入款│              │              │
│  │  │        │        │項，是午○○另一筆十萬元存款所│              │              │
│  │  │        │        │存入之帳戶不詳）。            │              │              │
├─┼─┼────┼────┼───────────────┼───────┼───────┤
│十│洪│四千一百│楊淑喻之│由二位年滿十八歲之不詳成員，於│不詳成員，於九│共同意圖為自己│
│六│正│三十元及│高雄德智│九十七年三月二十七日晚間六時五│十七年三月二十│不法之所有，以│
│  │華│二萬七千│郵局（起│十七分許起，接續以電話向在高雄│七日晚間七時許│詐術使人將本人│
│  │  │三百八十│訴書誤載│市之丑○○誆稱渠等係東森購物公│，在不詳金融機│之物交付，處拘│
│  │  │五元各一│為智德郵│司及中國信託銀行人員，丑○○之│構所設自動櫃員│役肆拾日，如易│
│  │  │筆（計三│局，應予│前購物之扣款方式有誤，須依指示│機提領。      │科罰金，以新臺│
│  │  │萬一千五│更正）帳│操作自動櫃員機以取消遭逾扣款項│              │幣壹仟元折算壹│
│  │  │百十五元│號700-00│云云，致丑○○不疑有詐而陷於錯│              │日。          │
│  │  │）。    │00000000│誤，而於當晚七時十二分及七時三│              │              │
│  │  │        │3912號帳│十一分許，以高雄鼓山郵局所設自│              │              │
│  │  │        │戶。    │動櫃員機轉帳左列金額至左列帳戶│              │              │
│  │  │        │        │。                            │              │              │
├─┼─┼────┼────┼───────────────┼───────┼───────┤
│十│陳│無（起訴│同上編號│由二位年滿十八歲之不詳成員，於│無（起訴書誤載│共同意圖為自己│
│七│恩│書誤載一│十六。  │九十七年三月二十七日下午五時四│如同上編號十五│不法之所有，以│
│  │惠│元）。  │        │十六分許，接續以電話向在臺北市│所載）。      │詐術使人將本人│
│  │  │        │        │之亥○○誆稱渠等係東森購物公司│              │之物交付，未遂│
│  │  │        │        │及上海匯豐銀行人員，亥○○之前│              │，處拘役伍日，│
│  │  │        │        │購物因遭重複扣款，須依指示操作│              │如易科罰金，以│
│  │  │        │        │自動櫃員機辦理退款云云，致陳恩│              │新臺幣壹仟元折│
│  │  │        │        │惠不疑有詐而陷於錯誤，而於當晚│              │算壹日。      │
│  │  │        │        │七時四十九分許，在臺北保安郵局│              │              │
│  │  │        │        │所設自動櫃員機依指示操作，惟因│              │              │
│  │  │        │        │帳戶內餘額不足，未轉帳成功而未│              │              │
│  │  │        │        │遂；嗣亥○○發覺對方係詐騙人士│              │              │
│  │  │        │        │而報警處理，經警要求亥○○轉帳│              │              │
│  │  │        │        │一元至左列帳戶，俾警方通報凍結│              │              │
│  │  │        │        │該帳戶。                      │              │              │
├─┼─┼────┼────┼───────────────┼───────┼───────┤
│十│郭│二萬九千│彭昇儀之│由三位年滿十八歲之不詳成員，於│張佳凱於九十七│共同意圖為自己│
│八│文│九百八十│臺灣中小│九十七年三月二十九日下午四時五│年三月二十九日│不法之所有，以│
│  │惠│九元一筆│企業銀行│十六分許起，接續以電話向在高雄│晚間某時，在渣│詐術使人將本人│
│  │  │（起訴書│頭份分行│市之未○○誆稱渠等係東森購物公│打銀行所設自動│之物交付，處拘│
│  │  │誤載分為│帳號050-│司、中國信託銀行及郵局人員，郭│櫃員機提領。  │役肆拾日，如易│
│  │  │二筆，應│00000000│文惠之前購物誤為分期付款，須依│              │科罰金，以新臺│
│  │  │予更正）│571號。 │指示操作自動櫃員機云云，致郭文│              │幣壹仟元折算壹│
│  │  │。      │        │惠不疑有詐而陷於錯誤，而於當晚│              │日。          │
│  │  │        │        │十時四分許，以屏東厚生郵局所設│              │              │
│  │  │        │        │自動櫃員機轉帳左列金額至左列帳│              │              │
│  │  │        │        │戶。                          │              │              │
├─┼─┼────┼────┼───────────────┼───────┼───────┤
│十│洪│二萬二千│同上編號│由二位年滿十八歲之不詳成員，於│張佳凱於九十七│共同意圖為自己│
│九│瑞│六百九十│十七。  │九十七年三月二十九日晚間八時三│年三月二十九日│不法之所有，以│
│  │溢│八元一筆│        │十分許起，接續以電話向在臺北縣│晚間某時，在渣│詐術使人將本人│
│  │  │（起訴書│        │新莊市之寅○○誆稱渠等係東森購│打銀行所設自動│之物交付，處拘│
│  │  │誤載分為│        │物公司及慶豐銀行人員，寅○○之│櫃員機提領。  │役拾伍日，如│
│  │  │二筆，應│        │前購物之分期付款金額有誤，須依│              │易科罰金，以新│
│  │  │予更正）│        │指示操作自動櫃員機云云，致洪瑞│              │臺幣壹仟元折算│
│  │  │。      │        │溢不疑有詐而陷於錯誤，而於當晚│              │壹日。        │
│  │  │        │        │九時十八分許，以新莊輔大郵局所│              │              │
│  │  │        │        │設自動櫃員機轉帳左列金額至左列│              │              │
│  │  │        │        │帳戶。                        │              │              │
├─┼─┼────┼────┼───────────────┼───────┼───────┤
│二│黃│二萬九千│同上編號│由年滿十八歲之不詳成員，於九十│張佳凱於九十七│共同意圖為自己│
│十│美│一百二十│十七。  │七年三月二十九日晚間九時四十八│年三月二十九日│不法之所有，以│
│  │婷│九元一筆│        │分許，以電話向在高雄縣鳳山市之│晚間某時，在渣│詐術使人將本人│
│  │  │（起訴書│        │宙○○誆稱其係東森購物公司人員│打銀行所設自動│之物交付，處拘│
│  │  │誤載分為│        │，宙○○之前購物之付款方式有誤│櫃員機提領。  │役肆拾日，如易│
│  │  │三筆，應│        │，須依指示操作自動櫃員機變更付│              │科罰金，以新臺│
│  │  │予更正）│        │款方式云云，致宙○○不疑有詐而│              │幣壹仟元折算壹│
│  │  │。      │        │陷於錯誤，而於當晚十時十五分許│              │日。          │
│  │  │        │        │，以鳳山文山郵局所設自動櫃員機│              │              │
│  │  │        │        │轉帳左列金額至左列帳戶。      │              │              │
├─┼─┼────┼────┼───────────────┼───────┼───────┤
│二│陳│二萬九千│蔡惠瓊之│由年滿十八歲之不詳女性成員，於│不詳成員，於九│共同意圖為自己│
│十│奕│九百八十│臺灣中小│九十七年四月十日晚間十時五十五│十七年四月十日│不法之所有，以│
│一│伶│九元。  │企業銀行│分許，以電話向在臺中縣大里市之│晚間十一時八分│詐術使人將本人│
│  │  │        │大昌分行│酉○○誆稱其係東森購物公司人員│至十一分許，在│之物交付，處拘│
│  │  │        │帳號050-│，酉○○之前購物誤為分期付款，│中國信託銀行於│役肆拾日，如易│
│  │  │        │00000000│須依指示操作自動櫃員機以取消之│苗栗縣公館鄉五│科罰金，以新臺│
│  │  │        │786號。 │云云，致酉○○不疑有詐而陷於錯│谷村七六號便利│幣壹仟元折算壹│
│  │  │        │        │誤，而於當晚十一時四分許，以大│商店內所設自動│日。          │
│  │  │        │        │里草湖郵局所設自動櫃員機轉帳左│櫃員機提領。  │              │
│  │  │        │        │列金額至左列帳戶。            │              │              │
├─┼─┼────┼────┼───────────────┼───────┼───────┤
│二│洪│一萬六千│同上編號│由年滿十八歲之不詳男性成員，於│不詳成員，於九│共同意圖為自己│
│十│銀│一百零一│二十。  │九十七年四月十日晚間十時五十分│十七年四月十日│不法之所有，以│
│二│會│元。    │        │許，以電話向在高雄縣橋頭鄉之洪│晚間十一時八分│詐術使人將本人│
│  │  │        │        │銀會誆稱其係東森購物公司人員，│至十一分許，在│之物交付，處拘│
│  │  │        │        │卯○○之前購物誤為分期付款，須│中國信託銀行於│役拾日，如易│
│  │  │        │        │依指示操作自動櫃員機以取消之云│苗栗縣公館鄉五│科罰金，以新臺│
│  │  │        │        │云，致卯○○不疑有詐而陷於錯誤│谷村七六號便利│幣壹仟元折算壹│
│  │  │        │        │，而於當晚十一時二分許，在高雄│商店內所設自動│日。          │
│  │  │        │        │縣橋頭鄉○○路某處統一便利商店│櫃員機提領。  │              │
│  │  │        │        │內不詳金融機構所設自動櫃員機轉│              │              │
│  │  │        │        │帳左列金額至左列帳戶。        │              │              │
├─┼─┼────┼────┼───────────────┼───────┼───────┤
│二│廖│十萬元。│劉國義之│由二位年滿十八歲之不詳成員，於│不詳成員，於九│共同意圖為自己│
│十│英│        │渣打銀行│九十七年五月十四日下午三時五十│十七年五月十四│不法之所有，以│
│三│汝│        │文心分行│四分許起，接續以電話向在臺中縣│日下午六時十四│詐術使人將本人│
│  │  │        │帳號052-│沙鹿鎮之Ａ○○誆稱渠等係東森購│分許，以臺中大│之物交付，處有│
│  │  │        │00000000│物公司及合作金庫銀行人員，廖英│隆路郵局所設自│期徒刑肆月，如│
│  │  │        │065493號│汝之前購物設定誤為分期付款，須│動櫃員機提領。│易科罰金，以新│
│  │  │        │帳戶。  │依指示操作自動櫃員機以取消之云│              │臺幣壹仟元折算│
│  │  │        │        │云，致Ａ○○不疑有詐而陷於錯誤│              │壹日。        │
│  │  │        │        │，而於當日下午六時十一分許，以│              │              │
│  │  │        │        │渣打銀行神岡分行所設存款機存入│              │              │
│  │  │        │        │左列金額至左列帳戶。          │              │              │
├─┼─┼────┼────┼───────────────┼───────┼───────┤
│二│王│九萬八千│黃琦雁之│由年滿十八歲之不詳男性成員，於│曹羽及黃健維於│共同意圖為自己│
│十│湘│元及一千│第一銀行│九十七年六月十六日晚間七時許至│九十七年六月十│不法之所有，以│
│四│惠│元各二筆│恆春分行│翌日上午某時，接續以電話向在臺│六日晚間十時二│詐術使人將本人│
│  │  │、二千元│帳號007-│南縣學甲鎮之戊○○誆稱其係郵局│十分許起至翌日│之物交付，處有│
│  │  │一筆（計│00000000│人員，戊○○之前購物設定錯誤，│凌晨，接續在苗│期徒刑伍月，如│
│  │  │二十萬元│363790號│須依指示操作自動櫃員機以取消之│栗縣竹南鎮龍山│易科罰金，以新│
│  │  │，起訴書│帳戶。  │云云，致戊○○不疑有詐而陷於錯│路某處台新銀行│臺幣壹仟元折算│
│  │  │誤載總金│        │誤，而於九十七年六月十六日晚間│及中國信託銀行│壹日。        │
│  │  │額為十九│        │十時十六分許至翌日凌晨一時四十│所設自動櫃員機│              │
│  │  │萬九千元│        │七分許，以第一銀行永康分行所設│提領。        │              │
│  │  │，筆數誤│        │存款機存入左列金額至左列帳戶。│              │              │
│  │  │載分為十│        │                              │              │              │
│  │  │筆，應予│        │                              │              │              │
│  │  │更正）。│        │                              │              │              │
├─┼─┼────┼────┼───────────────┼───────┼───────┤
│二│林│六萬二千│黃琦雁之│由年滿十八歲之不詳女性成員，於│賴虹源、曹羽及│共同意圖為自己│
│十│式│元一筆（│彰化銀行│九十七年六月十六日某時起至翌日│黃健維於九十七│不法之所有，以│
│五│洲│起訴書誤│東港分行│上午某時，接續以電話向在臺中縣│年六月十七日中│詐術使人將本人│
│  │  │載金額為│帳號009-│霧峰鎮之癸○○誆稱其為不詳貿易│午十二時四十七│之物交付，處有│
│  │  │六萬一千│00000000│公司人員，因癸○○抽中該公司獎│分許，在苗栗縣│期徒刑貳月，如│
│  │  │元，筆數│412000號│項，然須先支付稅金之云云，致林│竹南鎮○○路某│易科罰金，以新│
│  │  │誤載分為│帳戶。  │式洲不疑有詐而陷於錯誤，而於九│處中國信託銀行│臺幣壹仟元折算│
│  │  │四筆，應│        │十七年六月十七日上午某時，前往│所設自動櫃員機│壹日。        │
│  │  │予更正）│        │彰化銀行霧峰分行臨櫃匯款左列金│提領。        │              │
│  │  │。      │        │額至左列帳戶。                │              │              │
├─┼─┼────┼────┼───────────────┼───────┼───────┤
│二│朱│一萬元一│同上編號│由年滿十八歲之不詳女性成員，於│賴虹源、曹羽及│共同意圖為自己│
│十│明│筆（起訴│二四。  │九十七年六月十七日下午二時許，│黃健維於九十七│不法之所有，以│
│六│良│書誤載分│        │以電話向在臺北縣之己○○誆稱其│年六月十七日晚│詐術使人將本人│
│  │  │為二筆，│        │係己○○之友人「青仔」，因有急│間至翌日凌晨，│之物交付，處拘│
│  │  │應予更正│        │用需借錢云云，致己○○不疑有詐│接續在苗栗縣竹│役拾日，如易科│
│  │  │）。    │        │而陷於錯誤，而於同日下午三時許│南鎮○○路某處│罰金，以新臺幣│
│  │  │        │        │，前往華南銀行蘆洲分行臨櫃匯款│中國信託銀行所│壹仟元折算壹日│
│  │  │        │        │左列金額至左列帳戶。          │設自動櫃員機提│。            │
│  │  │        │        │                              │領。          │              │
├─┼─┼────┼────┼───────────────┼───────┼───────┤
│二│蔡│五萬元一│陳美之華│由年滿十八歲之不詳女性成員，於│黃健維及陳淞君│共同意圖為自己│
│十│金│筆（起訴│南銀行楠│九十七年六月十八日上午十一時許│於九十七年六月│不法之所有，以│
│七│鑾│書誤載分│梓分行帳│，以電話向在臺北市大安區之蔡金│十八日下午某時│詐術使人將本人│
│  │  │為二筆，│號008-71│鑾誆稱其係Ｃ○○之友人「美花」│（起訴書誤載為│之物交付，處有│
│  │  │應予更正│00000000│，因有急用需借錢云云，致Ｃ○○│零時），在苗栗│期徒刑貳月，如│
│  │  │）。    │64號帳戶│不疑有詐而陷於錯誤，而於同日下│縣竹南鎮○○路│易科罰金，以新│
│  │  │        │。      │午一時許，前往臺北富邦銀行和平│某處中國信託銀│臺幣壹仟元折算│
│  │  │        │        │分行臨櫃匯款左列金額至左列帳戶│行所設自動櫃員│壹日。        │
│  │  │        │        │。                            │機提領。      │              │
├─┼─┼────┼────┼───────────────┼───────┼───────┤
│二│哀│二萬九千│潘慶原之│由二位年滿十八歲之不詳成員，於│不詳成員於九十│共同意圖為自己│
│十│曉│九百八十│臺灣中小│九十七年七月五日下午四時許起，│七年七月五日下│不法之所有，以│
│八│弛│二元（此│企業銀行│接續以電話向在臺南縣仁德鄉之哀│午某時在不詳地│詐術使人將本人│
│  │  │部分為轉│博愛分行│曉弛誆稱渠等分別係購物網站賣家│點之金融機構所│之物交付，處有│
│  │  │帳）。  │帳號003-│及郵局人員，子○○之前購物經誤│設自動櫃員機提│期徒刑肆月，如│
│  │  │        │00000000│設為分期付款，須依指示操作自動│領。          │易科罰金，以新│
│  │  │        │號帳戶。│櫃員機以取消之云云，致子○○不│              │臺幣壹仟元折算│
│  │  │        │        │疑有詐而陷於錯誤，而於當日下午│              │壹日。        │
│  │  ├────┼────┤四時十四分許至六時四分許，分別├───────┤              │
│  │  │七萬一千│趙豊文之│在仁德太子郵局所設自動櫃員機轉│不詳成員於九十│              │
│  │  │元、二萬│第一銀行│帳及在第一銀行臺南分行存款機存│七年七月五日下│              │
│  │  │六千元及│鹽埕分行│入左列金額至左列帳戶。        │午六時至六時十│              │
│  │  │二千元各│帳號007-│                              │二分許，在不詳│              │
│  │  │一筆（計│00000000│                              │地點之中國信託│              │
│  │  │九萬九千│720號帳 │                              │銀行所設自動櫃│              │
│  │  │元，此部│戶。    │                              │員機提領。    │              │
│  │  │分為存款│        │                              │              │              │
│  │  │）。    │        │                              │              │              │
├─┼─┼────┼────┼───────────────┼───────┼───────┤
│二│萬│三萬元一│許昱婷之│由年滿十八歲之不詳成員，於九十│馮明俊於九十七│共同意圖為自己│
│十│瑞│筆（起訴│臺灣銀行│七年七月二十四日下午二時五十三│年七月二十四日│不法之所有，以│
│九│惠│書誤載分│鳳山分行│分許，以電話向在桃園縣龜山鄉之│下午三時七分至│詐術使人將本人│
│  │  │為二筆，│帳號004-│黃○○誆稱其係黃○○之友人「魯│八分許，在不詳│之物交付，處拘│
│  │  │應予更正│00000000│魯」，因有急用需借錢云云，致萬│地點之郵局所設│役肆拾日，如易│
│  │  │）。    │7626號帳│瑞惠不疑有詐而陷於錯誤，隨即以│自動櫃員機提領│科罰金，以新臺│
│  │  │        │戶。    │玉山銀行網路自動櫃員機轉帳左列│。            │幣壹仟元折算壹│
│  │  │        │        │金額至左列帳戶。              │              │日。          │
├─┼─┼────┼────┼───────────────┼───────┼───────┤
│三│曾│三萬元（│曹采均之│由年滿十八歲之不詳女性成員，於│馮明俊於九十七│共同意圖為自己│
│十│美│起訴書誤│高雄鹽埕│九十七年七月二十九日下午一時三│年七月三十日某│不法之所有，以│
│  │英│載為二萬│郵局帳號│十分許，以電話向在臺南縣之曾美│時，在第一銀行│詐術使人將本人│
│  │  │九千九百│000-0000│英誆稱其係宇○○之友人「張嘉雯│北臺南分行所設│之物交付，處拘│
│  │  │元，應予│00000000│」，因有急用需借錢云云，致曾美│自動櫃員機提領│役肆拾日，如易│
│  │  │更正）。│09號帳戶│英不疑有詐而陷於錯誤，隨即前往│。            │科罰金，以新臺│
│  │  │        │。      │臺南縣鹽水某處便利商店內之金融│              │幣壹仟元折算壹│
│  │  │        │        │機構所設自動櫃員機轉帳左列金額│              │日。          │
│  │  │        │        │至左列帳戶。                  │              │              │
├─┼─┼────┼────┼───────────────┼───────┼───────┤
│三│蘇│八萬二千│王鍾貴香│由年滿十八歲之不詳男性成員，於│馮明俊於九十七│共同意圖為自己│
│十│子│元及三萬│之萬泰銀│九十七年七月中旬起，接續以電話│年七月二十九日│不法之所有，以│
│一│毅│五千元各│行苗栗分│向在臺北市之Ｋ○○誆稱其係富邦│下午二時三十五│詐術使人將本人│
│  │  │一筆（計│行帳號80│MOMO購物臺人員，因Ｋ○○先前申│分至四十分許，│之物交付，處有│
│  │  │十一萬七│0-000000│辦會員卡之會員編號在上開公司之│在苗栗縣竹南鎮│期徒刑肆月，如│
│  │  │千元，起│281706號│摸彩活動中，抽中按摩衛浴設備，│延平路一七○號│易科罰金，以新│
│  │  │訴書誤載│帳戶。  │惟須先繳交保證金云云，致Ｋ○○│便利商店內之中│臺幣壹仟元折算│
│  │  │分為七筆│        │不疑有詐而陷於錯誤，遂於同年月│國信託銀行所設│壹日。        │
│  │  │）。    │        │二十九日下午二時十分許及於翌日│自動櫃員機，及│              │
│  │  │        │        │下午一時二十分許，均在中國信託│於翌日下午一時│              │
│  │  │        │        │銀行北天母分行臨櫃將左列款項匯│二十四分及二十│              │
│  │  │        │        │至左列帳戶。                  │五分許，在臺南│              │
│  │  │        │        │                              │第三信用合作社│              │
│  │  │        │        │                              │成功分社所設自│              │
│  │  │        │        │                              │動櫃員機提領。│              │
├─┼─┼────┼────┼───────────────┼───────┼───────┤
│三│王│十萬元一│王鍾貴香│由二位年滿十八歲之不詳成員，於│馮明俊於九十七│共同意圖為自己│
│十│書│筆（起訴│之華南銀│於九十七年七月二十四日中午十二│年七月二十九日│不法之所有，以│
│二│伶│書誤載分│行苗栗分│時許起，接續以電話向在臺南市東│上午十時三十一│詐術使人將本人│
│  │  │為五筆，│行帳號00│區之丁○○誆稱渠等係「桃園地方│分至三十五分許│之物交付，處有│
│  │  │應予更正│0-000000│法院檢察署」及「法務部行政執行│，在苗栗縣竹南│期徒刑肆月，如│
│  │  │）。    │00000000│處」之檢察官，因丁○○之身分遭│鎮農會龍鳳分部│易科罰金，以新│
│  │  │        │57號帳戶│冒用申請帳戶，並有被害人將款項│所設自動櫃員機│臺幣壹仟元折算│
│  │  │        │。      │轉入該帳戶，丁○○須將存款轉帳│提領。        │壹日。        │
│  │  │        │        │至指定帳戶以為信用監管云云，致│              │              │
│  │  │        │        │丁○○不疑有詐而陷於錯誤，於同│              │              │
│  │  │        │        │年月二十九日上午十時許，在華南│              │              │
│  │  │        │        │銀行南都分行臨櫃匯款左列金額至│              │              │
│  │  │        │        │左列帳戶。                    │              │              │
├─┼─┼────┼────┼───────────────┼───────┼───────┤
│三│鍾│一萬五千│同上編號│由年滿十八歲之不詳成員，於九十│馮明俊於九十七│共同意圖為自己│
│十│秋│元。    │三十。  │七年七月三十日下午某時，以電話│年七月三十日某│不法之所有，以│
│三│蓉│        │        │向在桃園縣之Ｉ○○誆稱其係鍾秋│時（起訴書誤載│詐術使人將本人│
│  │  │        │        │蓉之同事，因有急用需借錢云云，│為二十九日十四│之物交付，處拘│
│  │  │        │        │致Ｉ○○不疑有詐而陷於錯誤，於│時許，應予更正│役拾日，如易│
│  │  │        │        │當日下午二時五十六分許，在中壢│），在不詳金融│科罰金，以新臺│
│  │  │        │        │大崙郵局臨櫃匯款左列金額至左列│機構所設自動櫃│幣壹仟元折算壹│
│  │  │        │        │帳戶。                        │員機提領。    │日。          │
├─┼─┼────┼────┼───────────────┼───────┼───────┤
│三│陳│七萬元一│林家葳之│由年滿十八歲之不詳成員，於九十│馮明俊於九十七│共同意圖為自己│
│十│寶│筆（起訴│中壢自立│七年七月二十八日某時，以電話向│年七月三十日下│不法之所有，以│
│四│玲│書誤載為│郵局帳號│在新竹市之地○○誆稱其係地○○│午一時，在中國│詐術使人將第三│
│  │  │六萬九千│000-0000│之友人「陳家樂」，因有急用需借│信託銀行於臺南│人之物交付，處│
│  │  │九百元，│00000000│錢云云，致地○○不疑有詐而陷於│市○區○○路一│有期徒刑月，│
│  │  │且筆數誤│97號帳戶│錯誤，遂央請其姊陳寶珠於同年月│四○號便利商店│如易科罰金，以│
│  │  │載分為四│。      │三十日中午十二時一分許，在萬泰│內所設自動櫃員│新臺幣壹仟元折│
│  │  │筆，應予│        │銀行竹科分行臨櫃匯款左列金額至│機提領。      │算壹日。      │
│  │  │更正）。│        │左列帳戶。                    │              │              │
├─┼─┼────┼────┼───────────────┼───────┼───────┤
│三│劉│三萬元及│同上編號│由年滿十八歲之不詳女性成員，於│馮明俊於九十七│共同意圖為自己│
│十│晶│二萬元各│三十二。│九十七年七月三十一日上午十時許│年七月三十一日│不法之所有，以│
│五│瑩│一筆（計│        │，以電話同時向在臺中縣太平市之│中午十二時十五│詐術使人將本人│
│  │  │五萬元）│        │Ｂ○○及Ｇ○○誆稱其係Ｂ○○及│分許，在臺南某│及第三人之物交│
│  │  │。      │        │Ｇ○○之前同事「詹雅鈴」，因有│處中國信託銀行│付，處有期徒刑│
│  │  ├────┤        │急用需借錢云云，致Ｂ○○及謝宜│及郵局所設自動│肆月，如易科罰│
│  │  │一萬元。│        │育均不疑有詐而陷於錯誤，Ｂ○○│櫃員機提領劉晶│金，以新臺幣壹│
│  ├─┼────┤        │於同日上午十一時五十六分許，在│瑩所轉帳之五萬│仟元折算壹日，│
│  │謝│三萬元。│        │臺中縣太平市農會所設自動櫃員機│元（至劉晶樺及│扣案如附表【貳│
│  │宜│        │        │轉帳三萬元至左列帳戶，及於同日│Ｇ○○所轉帳款│】所示之物均沒│
│  │育│        │        │中午十二時十分許，在附近便利商│項則未及提領，│收。          │
│  │  │        │        │店內之中國信託銀行所設自動櫃員│左列帳戶即遭警│              │
│  │  │        │        │機轉帳二萬元至左列帳戶，復央請│示凍結）。    │              │
│  │  │        │        │其妹劉晶樺於同日下午二時三十七│              │              │
│  │  │        │        │分許，在臺北縣某處元大銀行所設│              │              │
│  │  │        │        │自動櫃員機轉帳一萬元至左列帳戶│              │              │
│  │  │        │        │；另Ｇ○○則於同日下午二時四十│              │              │
│  │  │        │        │分許，在臺中市○區○○路一五五│              │              │
│  │  │        │        │號便利商店內之中國信託銀行所設│              │              │
│  │  │        │        │自動櫃員機轉帳三萬元至左列帳戶│              │              │
│  │  │        │        │。                            │              │              │
├─┼─┼────┼────┼───────────────┼───────┼───────┤
│三│鄧│二萬元及│同上編號│由年滿十八歲之不詳成員，於九十│馮明俊於九十七│共同意圖為自己│
│十│群│三萬元各│三十二。│七年七月三十一日下午一時許，以│年七月三十一日│不法之所有，以│
│六│仙│筆（計五│        │電話向在臺北市之鄧群仙（起訴書│下午二時二十三│詐術使人將本人│
│  │  │萬元，起│        │誤載為Ｄ○○，應予更正）誆稱其│分及二十四分許│之物交付，處拘│
│  │  │訴書誤載│        │係鄧群仙之友人「秀琴」，因有急│，在臺南成功路│役伍拾伍日，如│
│  │  │為四萬元│        │用需借錢云云，致鄧群仙不疑有詐│郵局所設自動櫃│易科罰金，以新│
│  │  │，應予更│        │而陷於錯誤，遂於同日下午二時九│員機提領鄧群仙│臺幣壹仟元折算│
│  │  │正）。  │        │分及十一分許，在臺北市某金融機│所轉帳之其中四│壹日，扣案如附│
│  │  │        │        │構所設自動櫃員機轉帳左列金額至│萬元（其餘一萬│表【貳】所示之│
│  │  │        │        │左列帳戶。                    │元則未及提領，│物均沒收。    │
│  │  │        │        │                              │左列帳戶即遭警│              │
│  │  │        │        │                              │示而凍結）。  │              │
└─┴─┴────┴────┴───────────────┴───────┴───────┘
附表【貳】
┌──┬────────────────────────────┬────────┐
│編號│                         扣案物品                       │    扣押對象    │
├──┼────────────────────────────┼────────┤
│ 一 │行動電話壹具（NOKIA廠牌，序號0000000000000 │同案被告馮明俊  │
│    │一六號，插置門號0000000000號用戶識別卡）。    │                │
├──┼────────────────────────────┼────────┤
│ 二 │行動電話壹具（NOKIA廠牌，序號0000000000000 │同案被告林文桂  │
│    │五一號，插置門號不詳之用戶識別卡）。                    │                │
├──┼────────────────────────────┼────────┤
│ 三 │行動電話壹具（NOKIA廠牌，序號0000000000000 │同案被告林文桂  │
│    │七四號，插置門號不詳之用戶識別卡）。                    │                │
├──┼────────────────────────────┼────────┤
│ 四 │行動電話壹具（NOKIA廠牌，序號0000000000000 │同案被告馮明俊  │
│    │六五號，插置門號0000000000號用戶識別卡）。    │                │
├──┼────────────────────────────┼────────┤
│ 五 │行動電話壹具（NOKIA廠牌，序號0000000000000 │同案被告林文桂  │
│    │六五號，插置門號0000000000號用戶識別卡）。    │                │
├──┼────────────────────────────┼────────┤
│ 六 │行動電話壹具（NOKIA廠牌，序號0000000000000 │被告庚○○      │
│    │二二號，插置門號0000000000號用戶識別卡）。    │                │
└──┴────────────────────────────┴────────┘

司法院資訊處製作；財團法人民間司法改革基金會備份。
